臺灣彰化地方法院刑事判決　　　　　　　　　　　　　九十四年度易字第二五號
　　公　訴　人　臺灣彰化地方法院檢察署檢察官
　　被　　　告　丙○○　男　四.
右列被告因違反家庭暴力防治法之違反保護令等案件，經檢察官聲請簡易判決處刑（
九十三年度偵字第八四九八號），本院改依通常程序判決如左：
    主      文
丙○○違反民事通常保護令所定禁止實施家庭暴力行為及禁止直接騷擾行為之規定，
處拘役伍拾日，如易科罰金，以佰元折算壹日。
    事      實
一、丙○○與乙○○為配偶關係，二人係家庭暴力防治法第三條第一款所稱之家庭成
    員關係，惟因感情不睦而分居，乙○○現居於高雄市○○區○○街一五三號七樓
    其妹連美嬌之住處。丙○○明知本院已於民國九十三年五月六日核發九十三年度
    家護字第一五三號通常保護令，禁止其對乙○○實施身體或精神上不法侵害之行
    為，亦不得直接或間接對乙○○為騷擾、通話、通信等聯絡行為，保護令有效期
    間為十月，該保護令並於九十三年五月十三日送達丙○○之住所，由同居人代收
    而發生效力（嗣雖經丙○○提起抗告，仍經台灣高等法院台中分院駁回抗告確定
    ）。惟丙○○竟無視上述保護令之規定，仍於九十三年五月十八日晚間十時許，
    至上述乙○○位於高雄市之居所，要求乙○○返回彰化共同生活，因乙○○不願
    意而發生爭吵，丙○○乃基於傷害之犯意，強行拉扯乙○○雙手，致乙○○受有
    右前臂紅腫、左前臂紅腫及瘀青等傷害（傷害部分已據乙○○撤回告訴），以此
    方式實施家庭暴力行為，丙○○復至廚房內取出連美嬌所有之尖刀一支，以揚言
    要自盡之方式直接騷擾乙○○，上述行為均違反保護令之規定。
二、案經被害人乙○○訴由臺灣臺中地方法院檢察署呈請臺灣高等法院檢察署令轉台
    灣彰化地方法院檢察署檢察官聲請簡易判決處刑，再經本院改依通常程序審理。
    理      由
一、訊據被告丙○○固坦承於右述時、地接獲保護令，及前往證人連美嬌之住處找其
    妻即告訴人乙○○等情不諱，惟矢口否認有違反保護令之情事，辯稱：當天找告
    訴人乙○○之目的係要求其返家居住，伊只有單純握住告訴人乙○○之手肘，告
    訴人乙○○自己扭動摩擦才會受傷，伊拿水果刀是要自盡，不是要傷害他人云云
    。惟查：右述犯罪事實，業據告訴人乙○○以證人身分於本院證述詳實，核與目
    擊證人連美嬌於偵訊時具結作證之情相符，其二人均證稱被告以手拉扯告訴人之
    手臂，此與高雄市立小港醫院診斷書上記載告訴人乙○○受有「右前臂紅腫、左
    前臂紅腫及瘀青」之傷勢互核一致，應認被告確以暴力方式拉扯導致告訴人手臂
    受傷無訛，而診斷書上記載告訴人乙○○腿部受傷之部分，與證人乙○○、連美
    嬌指述被告拉扯告訴人乙○○手臂之情節不符，爰不予認定腿部傷勢係被告暴力
    行為所造成。至被告揚言自殺一節，除據被告坦白承認外，並據證人連美嬌於偵
    訊時證述在卷，此部分之事實亦堪認定。又本院所核發之九十三年度家護字第一
    五三號民事通常保護令，其內容係禁止被告對告訴人乙○○實施身體或精神上不
    法侵害之行為，亦不得直接或間接為騷擾、通話、通信等聯絡行為，該保護令已
    於九十三年五月十三日合法送達生效，嗣被告提出抗告後，再經台灣高等法院台
    中分院於九十三年六月九日，以九十三年度家護抗字第五三號民事裁定駁回抗告
    確定等情，有本院保護令、送達證書，及台灣高等法院台中分院民事裁定在卷可
    稽。綜上，本件事證明確，被告犯行堪以認定。
二、按家庭暴力防治法所稱家庭暴力者，謂家庭成員間實施身體或精神上不法侵害之
    行為。同法所稱騷擾者，謂任何打擾、警告、嘲弄或辱罵他人之言語、動作或製
    造使人心生畏怖情境之行為，此觀家庭暴力防治法第二條第一、三項各定有明文
    。是以被告拉扯告訴人乙○○致其手臂受傷之行為，係符合家庭暴力防治法所定
    義之家庭暴力行為，至其憤而持刀揚言自殺之行為，已足以打擾告訴人乙○○之
    日常生活，並屬製造使其心生畏怖之情境，核屬家庭暴力防治法所定義之直接騷
    擾行為。被告基於要求告訴人乙○○返家之單一目的，接續實施家庭暴力及直接
    騷擾行為，而違反前述保護令之內容，應整體合而視之為一個犯行，是核被告所
    為，係犯家庭暴力防治法第五十條第一、二款之違反保護令罪（聲請簡易判決處
    刑書漏引第二款）。該法條之不同款項，所保護之法益同一，並非各自獨立處罰
    之犯罪態樣，是以被告之行為雖同時觸犯二款，仍屬單純一罪。公訴意旨雖認被
    告另涉犯刑法第二百七十七條第一項之傷害罪嫌，惟此部分屬告訴乃論之罪，並
    據告訴人乙○○當庭撤回告訴，本院無從受理，惟縱然成立該罪，此部分亦與前
    述違反保護令罪之間，具有想像競合犯之法律關係，爰不另為不受理之諭知，併
    予敘明。爰審酌被告未有犯罪紀錄，素行尚屬良好，及其要求告訴人乙○○返家
    之犯罪動機、手段，而告訴人乙○○雖撤回傷害告訴，仍表示希望與被告離婚等
    一切情狀，量處如主文所示之刑，並諭知易科罰金之折算標準，以示懲戒。
據上論斷，應依刑事訴訟法第四百五十二條、第二百九十九條第一項前段，家庭暴力
防治法第五十條第一、二款，刑法第十一條前段、第四十一條第一項前段，罰金罰鍰
提高標準條例第二條，判決如主文。
本案經檢察官甲○○到庭執行職務。
中      華      民      國      九十四      年      五    月    十七    日
                                臺灣彰化地方法院刑事第三庭
                                    審判長法官  余  仕  明
                                    法      官  簡  婉  倫
                                    法      官  黃  玉  齡
右正本證明與原本無異。
如不服本判決，應於判決送達後十日內，向本院提出上訴狀（須附繕本），上訴於台
灣高等法院台中分院。
告訴人或被害人對於判決如有不服具備理由請求檢察官上訴者，其上訴期間之計算係
以檢察官收受判決正本之日為準。
                                    法院書記官  林  怡  吟
中      華      民      國      九十四      年      五    月    十八    日
附錄本案論罪科刑法條全文：
家庭暴力防治法第五十條
  違反法院依第十三條、第十五條所為之下列裁定者，為本法所稱之違反保護令罪，處
  三年以下有期徒刑、拘役或科或併科新台幣十萬元以下罰金︰
    一  禁止實施家庭暴力行為。
    二  禁止直接或間接騷擾、接觸、通話或其他連絡行為。
    三  命遷出住居所。
    四  遠離住居所、工作場所、學校或其他特定場所。
    五  命完成加害人處遇計畫：戒癮治療、精神治療、心理輔導或其他治療、輔導
        。
